【裁判字號】    90,上易,35
【裁判日期】    900215
【裁判案由】    贓物
【裁判全文】
臺灣高等法院高雄分院刑事判決          九十年度上易字第三五號
    上訴人
    即被告  甲○○
右上訴人因贓物案件，不服臺灣屏東地方法院八十九年度易字第一０一七號中華民國
八十九年十月二十三日第一審判決（起訴案號：臺灣屏東地方法院檢察署八十九年度
偵字第二四五一、二０五０號），提起上訴，本院判決如左：
      主      文
原判決撤銷。
甲○○故買贓物，累犯，處有期徒刑伍月，如易科罰金，以佰元折算壹日。
      事      實
一、甲○○曾於八十一年二月十八日，因犯麻醉藥品管理條例罪，經本院判處有期徒
    刑五年確定，於八十五年十一月五日執行完畢，仍不知悔改。又於八十九年四月
    十七日下午三時許，在屏東市○○路二七六之一號前，明知黃泰裕（同案被告，
    由原審另結）所出售之乙○○之身分證一張（上開身分證係黃泰裕於同年四月十
    二日凌晨三時許，在屏東市○○路六一一巷十二號前，自停放該處之乙○○所有
    ＶＺ－八一九五號小客車內所竊得），係來路不明之贓物，竟基於故買贓物之犯
    意，以新臺幣（下同）二千元代會向黃泰裕購得，欲利用上開身分證辦理行動電
    話號碼後，準備使該行動電話而不願繳費。同年月十七日下午四時許，甲○○行
    經屏東市○○路二六七之一號前，為警查獲，並自其身上查扣得上開乙○○身分
    證。
二、案經屏東縣警察局屏東分局報告臺灣屏東地方法院檢察署檢察官偵查起訴。
      理      由
一、被告甲○○未於本院到庭，惟於原審訊據被告甲○○固不否認於右揭時、地有向
    被告黃泰裕收取上開身分證之事實，惟矢口否認有何故買贓物之犯行，辯稱：伊
    並未向黃泰裕購買上開身分證，且亦未借錢給他，他所拿給伊之身分證並不是為
    抵債云云，然查：被告甲○○與被害人乙○○不認識等情，為被告甲○○所自承
    ，被告甲○○復於警訊及偵查中坦承：身分證係要去辦一支王八機使用，．．，
    王八機就是利用別人身分證申請號碼，然後盜打不用繳費，．．知道是違法等語
    （參見偵查卷第六頁、第七頁），是被告甲○○明知上開身分證非黃泰裕所有，
    卻未徵得被害人乙○○同意，逕自欲為違法勾當，被告顯知該身分證係贓物；且
    黃泰裕於偵查中及原審亦陳稱：乙○○之身分證是甲○○叫伊去拿的，一張身分
    證之代價二千元等情（見偵查卷第七頁、原審卷第二四頁），此外，尚有贓物保
    管領結一紙附卷可稽，足見被告所辯上情，無非卸責之詞，不足採信，被告之犯
    行，堪以認定。
二、核被告甲○○所為，係犯同法第三百四十九條第二項之故買贓物罪。公訴人雖認
    被告所犯係犯刑法第三百四十九條第一項之收受贓物罪，惟查收受贓物係指以無
    償之方式取得贓物，而本件被告係以二仟元代價故買，公訴人起訴法條容有未洽
    ，惟二者基本社會事實相同，爰酌予變更檢察官所引應適用之法條，又被告甲○
    ○曾因違反麻醉藥品管理條例案件，經本院於八十一年二月十八日以八十一年度
    上訴字第一五二號判處有期徒刑五年確定，於八十五年十一月五日執行完畢，有
    台灣高等法院被告全國前案紀錄表附卷可稽，五年內再犯有期徒刑以上刑之本罪
    ，應依累犯規定加重其刑。
三、原審予以被告論科，固非無見，惟查刑法第四十一條業於九十年一月十日修正公
    布，並於同年月十二日生效。依修正後之刑法第四十一條規定，犯最重本刑五年
    以下有期徒刑以下之刑之罪，而受六個月以下有期徒刑或拘役之宣告，因身體、
    教育、職業、家庭之關係。或其他正當理由，執行顯有困難者，得以一元以上三
元以下折算一日（上開折算標準，業經罰金罰鍰提高標準條例第二條前段規定就
    其原定數額提高為一百倍）。被告行為後法律變更，依刑法第二條第一項前段規
    定，應適用較有利於被告之法律。原審未及依新法於量處被告罪刑時，一併諭知
    易科罰金之折算標準，自有未合。被告上訴意旨，仍執陳詞，否認犯罪，固無足
    取。然原判決既有上述可議，自應由本院將原判決撤銷改判。審酌被告素行不良
    ，犯後飾詞狡辯，態度不佳，及所犯情節非重等一切情狀，仍量處有期徒刑五月
    ，並諭知如易科罰金，以三百元折算一日。
四、被告經合法傳喚，無正當理由不到庭，爰不待其陳述逕行判決。
據上論斷，應依刑事訴訟法第三百六十九條第一項前段、第三百六十四條、第二百九
十九條第一項前段、第三百條、第三百七十一條，刑法第二條第一項前段、第三百四
十九條第二項、第四十一條、第四十七條，罰金罰鍰提高標準條例第一條前段、第二
條，判決如主文。
本案經檢察官沈紹嘉到庭執行職務。
中    華    民    國         九十       年      二      月     十五     日
                              臺灣高等法院高雄分院刑事第三庭
                                  審判長法官  莊秋桃
                                        法官  陳中和
                                        法官  謝宏宗
右正本證明與原本無異。
不得上訴。
                                      書記官  陳靖華
中    華    民    國         九十       年      二      月     十六     日
附錄：本判決論罪科刑法條：
刑法第三百四十九條第二項
搬運、寄藏、故買贓物或為牙保者，處五年以下有期徒刑、拘役或科或併科一千元以
下罰金。
                                                                      Ｈ


司法院資訊處製作；財團法人民間司法改革基金會備份。
